臺灣高雄地方法院民事判決
111年度雄簡字第1472號
原      告  廖秀卿  
被      告  蔡明憲  

            簡士峰  
上列當事人間侵權行為損害賠償事件，於中華民國111年9月7日
言詞辯論終結，本院判決如下：
    主  文
被告蔡明憲應給付原告新臺幣壹拾萬元及自民國一一一年八月十
三日起至清償日止按週年利率百分之五計算之利息。
被告簡士峰應給付原告新臺幣伍萬元及自民國一一一年八月二十
六日起至清償日止按週年利率百分之五計算之利息。
訴訟費用新臺幣壹仟伍佰伍拾元由被告負擔。
本判決得假執行。
    事實及理由要領
一、按訴狀送達後，原告不得將原訴變更或追加他訴，但請求之
    基礎事實同一者，不在此限，民事訴訟法第255 條第1 項但
    書第2 款規定甚明，此一規定於簡易訴訟程序亦有準用，為
    同法第436條第2 項所明定亦有明文。本件原告起訴時，原
    聲明：請求被告連帶給付原告新臺幣（下同）15萬元及自起
    訴狀繕本送達翌日起至清償日止，按年息百分之5 計算之利
    息（桃院卷第4頁）。嗣於審理中變更聲明為：㈠被告蔡明憲
    應給付原告10萬元及自起訴狀繕本送達被告之日起至清償日
    止按週年利率5%計算之利息。㈡被告簡士峰應給付原告5萬元
    及自起訴狀繕本送達被告之日起至清償日止按週年利率5%計
    算之利息。（本院卷第57 頁）。審酌變更前、後均係基於
    同一基礎事實，故其所為訴之變更與前揭規定並無不合，應
    予准許。
二、原告主張：被告蔡明憲於民國110年4月6日18時許，在高雄
    市鳳山區新富路405巷某停車場將所申辦之國泰世華商業銀
    行股份有限公司（下稱國泰銀行）帳號000-000000000000號
    （下稱系爭A帳戶）之存摺、提款卡及密碼等物，提供予詐
    欺集團使用；被告簡士峰於110年4月中旬某日時，在高雄市
    苓雅區某統一超商，將所申辦之台新商業銀行股份有限公司
    （下稱台新銀行）帳號000-00000000000000號（下稱系爭B
    帳戶）之存摺、提款卡（並依指示更改為指定之密碼）等物
    ，提供予詐欺集團使用。嗣上開詐欺集團成員於取得系爭A
    、B帳戶後，由其所屬之詐欺集團某成員透過通訊軟體LINE
    向原告佯稱：投資YTP虛擬貨幣可獲利云云，原告不疑有它
    而陷於錯誤，分別於110年4月9日21時36分許及110年4月11
    日15時10分許，各匯款5萬元至系爭A帳戶；又於110年4月20
    日15時34分許匯款5萬元至系爭B帳戶，旋遭提領一空，致原
    告因而受有15萬元之損害。被告提供人頭帳戶為侵權行為人
    ，本應負損害賠償責任。為此，爰依侵權行為法律關係提起
    本件訴訟等語，並聲明：如變更後訴之聲明。
三、被告則以：
　㈠被告蔡明憲：我也是被騙帳戶，現在又服刑中無法償還原告
    ，請求鈞院能夠找出我的金錢流向源頭等語，並聲明：原告
    之訴駁回。
　㈡被告簡士峰：我也是被騙，原告的錢到我的帳戶我也不知道
    ，我已經被判刑又要我賠錢，我一月份才剛出監等語，並聲
    明：原告之訴駁回。
四、得心證之理由：
  ㈠按因故意或過失，不法侵害他人之權利者，負損害賠償責任
    ；故意以背於善良風俗之方法，加損害於他人者亦同；數人
    共同不法侵害他人之權利者，連帶負損害賠償責任；不能知
    其中孰為加害人者亦同；造意人及幫助人，視為共同行為，
    民法第184條第1項、第185條分別定有明文。
  ㈡經查，原告主張之事實，業經臺灣高雄地方檢察署檢察官對
    被告提起公訴，並經本院111年度金簡字第5號刑事判決認定
    被告蔡明憲、簡士峰均犯洗錢防制法第14條第1項之一般洗
    錢罪，均處有期徒刑4月併科罰金6萬元得易服勞役，有刑事
    判決可證。被告刑事偵查審理中對起訴事實坦承不諱，且不
    應將個人金融機構帳戶等重要工具，交予他人使用乙節，業
    經媒體或廣告文宣等方式宣導多年，被告應可預見提供帳戶
    係作非法使用，藉此遮斷資金去向及所在，躲避偵查機關之
    追查，然被告仍將其所有帳戶交予詐騙集團成員，任由詐騙
    集團成員向原告施以詐術，並致原告因此受騙，自屬不法侵
    害原告財產法益致原告受有損害，難謂無過失，而原告遭被
    告所屬詐欺集團詐騙而匯款共15萬元至系爭A、B帳戶，而受
    有損害已如上述，被告自應就上開金額對原告負賠償之責。
五、從而，原告依侵權行為法律關係請求被告蔡明憲賠償10萬元
    及自起訴狀繕本送達翌日之111年8月13日起(本院卷第51頁)
    至清償日止，按週年利率5%計算之法定遲延利息，並被告簡
    士峰賠償5萬元，及自起訴狀繕本送達翌日之111年8月26日
    起(本院卷第45頁)至清償日止，按週年利率5%計算之法定遲
    延利息，即有理由而應予准許。　
六、本判決係就民事訴訟法第427 條第1 項訴訟適用簡易程序所
    為被告敗訴之判決，依同法第389 條第1 項第3 款之規定，
    應依職權宣告假執行；並依職權確定訴訟費用額為1,550元
    （第一審裁判費），應由被告負擔。
中　　華　　民　　國　　111 　年　　10　　月　　12　　日
    　　　　　　　高雄簡易庭　法　官   鄧怡君
以上正本係照原本作成。
如對本判決上訴，須於判決送達後20日內向本院提出上訴狀。如
委任律師提起上訴者，應一併繳納上訴審裁判費。　　　　　　
中　　華　　民　　國　　111 　年　　10　　月　　12　　日
                              書記官   吳語杰